【裁判字號】    99,交聲,425
【裁判日期】    990921
【裁判案由】    違反道路交通管理處罰條例聲明異議
【裁判全文】
臺灣花蓮地方法院交通事件裁定         99年度交聲字第425號
原處分機關  交通部公路總局臺北區監理所花蓮監理站
異  議  人
即受處分人  甲○○
上列異議人即受處分人因違反道路交通管理處罰條例案件，對於
交通部公路總局臺北區監理所花蓮監理站民國99年7月8日所為之
處分（處分案號：花監違字第裁44-P00000000號）聲明異議，本
院裁定如下：
    主  文
異議駁回。
    理  由
一、原處分意旨略以：本案異議人即受處分人甲○○（下稱異議
    人）於民國99年 6月26日晚間11時11分左右，駕駛車牌號碼
    3885-GF號自用小客車，行經花蓮縣吉安鄉○○○街188巷口
    附近逆向行駛，經花蓮縣警察局吉安分局執勤員警攔停，施
    以呼氣酒精測試結果，酒測值為每公升0.26毫克，乃依法舉
    發，並由原處分機關依道路交通管理處罰條例第35條第 1項
    第1款之規定，裁罰異議人罰鍰新臺幣（下同）1萬9千5百元
    ，吊扣駕駛執照12個月，並施以道安講習等語。
二、聲明異議意旨略以：案發時員警未讓異議人喝水，酒測值有
    誤差，又異議人僅迴轉車輛，非逆向行駛，又異議人業於99
    年7月6日陳述，未逾越法定聲明異議期間，爰依法聲明異議
    ，請求撤銷原處分云云。
三、按交通法庭認聲明異議不合法律上之程式或其異議權已經喪
    失者，應以裁定駁回之，但其不合法律上之程式可補正者，
    應先定期命為補正，逾期不補正者，即予駁回，道路交通案
    件處理辦法第18條定有明文。又受處分人，不服第 8條主管
    機關所為之處罰，得於接到裁決書之翌日起20日內，向管轄
    地方法院聲明異議，道路交通管理處罰條例第87條第 1項亦
    有明文。
四、經查，本案原處分機關交通部公路總局臺北區監理所花蓮監
    理站花監違字第裁44-P00000000號裁決書業於99年7月8日合
    法送達，此有交通部公路總局臺北區監理所花蓮監理站送達
    證書影本 1紙在卷可稽，堪認本案裁決書業已於該日由異議
    人收受。是異議人對該裁決如有不服，依法應於接到裁決書
    之翌日起20日內聲明異議，惟異議人遲至99年 9月10日始具
    狀向原處分機關聲明異議，顯已逾法定聲明異議期間，其聲
    明異議不合法律上程式，且無從補正，揆諸上開說明，自應
    將異議人之異議駁回。至陳述與聲明異議係相異之救濟程序
    ，本案之舉發違反道路交通管理事件通知單及裁決書均有載
    明告知，是異議人據業已陳述為由，主張未逾越法定聲明異
    議期間云云，顯有誤會，附此敘明。
中    華    民    國    99    年    9     月    21    日
                  交通法庭      法  官  曹庭毓
上列正本證明與原本無異。
如對本裁定不服，應於送達後5 日內，向本院提出抗告狀（應抄
附繕本）。
中    華    民    國    99    年    9     月    21    日
                                書記官

司法院資訊處製作；財團法人民間司法改革基金會備份。
